【裁判字號】    92,毒抗,427
【裁判日期】    920918
【裁判案由】    毒品危害防制條例
【裁判全文】
臺灣高等法院刑事裁定                            九十二年度毒抗字第四二七號
    抗  告  人
    即  被  告  甲  ○
右抗告人因違反毒品危害防制條例案件，不服臺灣臺北地方法院九十二年度毒聲字第
一四０四號，中華民國九十二年八月十三日裁定，提起抗告，本院裁定如左：
    主      文
抗告駁回。
    理      由
一、本件檢察官聲請意旨略以：被告甲○前因施用第二級毒品案件，經觀察、勒戒後
    ，認無繼續施用毒品之傾向，業經臺灣臺北地方法院檢察署檢察官於民國九十年
    九月五日以九十年度毒偵字第一五二七號不起訴處分確定。惟被告復於九十二年
    四月三十日下午七時十一分許採尿前九十六小時內某時分，在不明處所施用第二
    級毒品安非他命，為警於九十二年四月三十日調驗列管矯治機構毒品人口時查獲
    之事實，雖經被告否認前揭犯行，惟查被告尿液經送檢驗後呈毒品甲基安非他命
    陽性反應，且有臺灣尖端先進生技醫藥股份有限公司濫用藥物檢驗報告影本一紙
    附卷可稽，復有不起訴處分書影本及刑案資料查註紀錄表在卷可參。被告於五年
    內再犯毒品危害防制條例第十條第二項之施用第二級毒品罪嫌，爰依同條例第二
    十條第三項前段及觀察勒戒處分執行條例第三條第一項規定，聲請裁定將被告送
    勒戒處所觀察、勒戒等語。
二、原裁定以：被告甲○前因施用第二級毒品案件，經原審於九十年六月二十九日以
    九十年度毒聲字第一三三八號裁定送勒戒處所觀察、勒戒後，認無繼續施用毒品
    之傾向，業經臺灣臺北地方法院檢察署檢察官於九十年九月三日以九十年度毒偵
    字第一五二七號不起訴處分確定，有卷附本院被告全國前案紀錄表、裁定書、處
    分書可按。被告於不起訴處分後，復於九十二年四月三十日十九時十一分許採尿
    往前回溯九十六小時內某時分，在不詳處所施用第二級毒品安非他命一次，為警
    於九十二年四月三十日調驗列管矯治機構毒品人口時查獲之事實，被告於警訊中
    雖矢口否認施用第二級毒品犯行，惟查被告為警查獲後所採集之尿液經送臺灣尖
    端先進生技醫藥股份有限公司濫用藥物檢驗中心以酵素免疫分析法（ＥＩＡ）初
    檢及氣相層析質譜儀（ＧＣ／ＭＳ）確認檢驗以排除偽陽性反應結果，檢驗後呈
    甲基安非他命陽性反應，此有臺灣尖端先進生技醫藥股份有限公司濫用藥物檢驗
    中心出具之濫用藥物檢驗報告書、列管毒品人口尿液檢體採集送驗紀錄表各一紙
    附卷可稽，被告空言否認，不足採信，其施用第二級毒品安非他命之犯行，堪以
    認定。被告於前開不起訴處分後五年內再犯施用第二級毒品罪，聲請人依首揭規
    定聲請將被告送觀察勒戒處所觀察勒戒，於法尚無不合，爰依毒品危害防制條例
    第二十條第一項之規定，裁定將被告送勒戒處所觀察、勒戒，經核並無違誤。
三、被告抗告意旨以：本件檢驗不正確，應有覆驗必要；另被告曾有自殺經歷，顯有
    實施輔導之必要，如盲目勒戒，恐有生命危機，爰依法提起抗告，請求撤銷原裁
    定等語。
四、惟查：以氣相層析質譜儀之方法作藥物及其代謝產物之定性及定量分析檢驗者，
    幾乎不會有偽陽性反應產生，亦即如尿液中未含有煙毒之反應者，即不可能產生
    因藥物所引起之偽陽性反應，此經行政院國軍退除役官兵輔導委員會榮民總醫院
    八十三年四月七日（八三）北總內字第０三０三九號函敘明無訛，並有本院九十
    二年度毒抗字第三六三號裁定在卷為憑。本件被告尿液檢測係經臺灣尖端先進生
    技醫藥股份有限公司先以酵素免疫分析法ＥＩＡ為初步檢驗，再以氣相層析質譜
    儀法確認檢驗結果，確呈安非他命類陽性反應，已如前述。則被告尿液既係以「
    氣相層析質譜儀分析法」鑑驗，並無檢驗錯誤之可能，顯見被告確有施用安非他
    命之犯行。被告抗告，指稱本件檢驗報告有誤，並聲請重新檢驗，為無理由，應
    予駁回。至被告另稱曾有自殺經歷，應實施輔導等語，乃屬執行問題，與被告依
    法應裁定送觀察、勒戒無涉，併此敘明。
據上論斷，應依刑事訴訟法第四百十二條，裁定如主文。
中      華      民      國    九十二    年      九      月     十八     日
                            臺灣高等法院刑事第十四庭
                                審判長法  官  陳  祐  輔
                                      法  官  洪  昌  宏
                                      法  官  陳  國  文
右正本證明與原本無異。
不得再抗告。
                                      書記官  蔡  棟  樑
中      華      民      國     九十二    年      九      月    十 八    日


司法院資訊處製作；財團法人民間司法改革基金會備份。
